臺灣澎湖地方法院刑事判決　　　　　　 99年度交簡上字第5號
上　訴　人　呂宗達
即　被　告
上列上訴人即被告因過失傷害案件，不服本院馬公簡易庭於中華
民國99年6月22日所為之99年度馬交簡字第46號第一審刑事簡易
判決（聲請簡易判決處刑案號：99年度偵字第164號），提起上
訴，本院管轄之第二審合議庭判決如下：
    主      文
上訴駁回。
    事實及理由
一、本件經審理結果，認為原審以被告呂宗達犯刑法第284條第1
    項前段之過失傷害罪，而判處有期徒刑8月，緩刑貳年，並
    應於民國100年1月1日前支付新臺幣（下同）陸拾萬元，於
    認事用法及量刑均無不當，應予維持，並引用原審判決書記
    載之事實、證據及理由（如附件）。
二、被告上訴意旨略以：1.依臺灣省高屏澎區車輛行車事故鑑定
    委員會鑑定意見，本件車禍被害人亦有過失，原審漏未審酌
    ，容有疏誤；2.被害人看似傷勢嚴重，但被害人所受傷部位
    本已有之前車禍之舊傷在先，導致療傷期間之延長，原審就
    此亦未審酌；3.被害人於本件附帶民事訴訟訴請賠償
    1,632,400元，遠超過被告經濟能力所能負擔，非被告無賠
    償誠意；4.綜上說明，原審量刑過重，請求從輕發落。
三、經查：被告辯稱告訴人對本案之發生亦有過失，原審疏未審
    酌，惟原審判決本即認定告訴人就交通意外事故之發生本有
    疏忽，然告訴人是否與有過失，係屬告訴人方面是否另涉有
    侵權行為，乃係被告可否於民事訴訟中主張過失相抵而減輕
    賠償責任，要無據以免除被告己身刑事過失責任之餘地。縱
    告訴人亦有前揭之過失行為，於刑事責任之判定上，仍無礙
    於被告本身駕車未注意保持會車間隔之過失成立，被告指摘
    原判決不當，非有理由。又被告辯稱原審未審酌被害人已有
    舊傷於先，始致復原期間延長，以及被害人訴請賠償金額，
    非被告經濟能力所能負擔等，被告既未舉證以實其說，且縱
    令屬實，亦屬被告所負民事損害賠償責任範圍問題，仍與本
    件刑事部分認定無涉。原審所定附加條件，既係以民事部分
    判決認定並斟酌被告財務狀況下核定，以兼顧被告自新機會
    及被害人受償權利，要難謂有何失當之處，故被告此部分上
    訴理由亦難認有據。
四、末按量刑輕重，係屬事實審法院得依職權自由裁量之事項，
    苟已斟酌刑法第57條各款所列情狀而未逾越法定刑度，不得
    遽指為違法（最高法院72年臺上字第6696號、75年臺上字第
    70 33號判例參照）；且在同一犯罪事實與情節，如別無其
    他加重或減輕之原因，下級審量定之刑，亦無過重或失輕之
    不當情形，則上級審法院對下級審法院之職權行使，原則上
    應予尊重（最高法院85年度臺上字第2446號判決意旨參照）
    ，是衡諸原審於量處刑度時，已斟酌全案情節、法定加重減
    輕規定、刑法第57條各款情形且未逾越法定刑之範圍，依前
    揭最高法院判例及裁判要旨，尚難認原審量刑有違法之情事
    。綜上所述，原審就事實之認定理由及量刑之斟酌事項已一
    一敘明，而量處被告有期徒刑8月，並諭知緩刑之宣告，其
    認事用法尚無違誤，量刑亦屬妥適。從而，被告上訴請求從
    輕量刑，為無理由，應予駁回。
據上論斷，應依刑事訴訟法第455條之1第1項、第3項、第368 條
、第373條，判決如主文。
本案經檢察官吳巡龍到庭執行職務
中    華    民    國   100    年    1     月    25    日
                  刑事庭  審判長法  官  管安露
                                法  官  陳順輝
                                法  官  李宛玲
以上正本證明與原本無異。
不得上訴。
中    華    民    國   100    年    1     月    25    日
                                書記官  林德盛